【裁判字號】    99,訴,200
【裁判日期】    990804
【裁判案由】    分配表異議之訴
【裁判全文】
臺灣苗栗地方法院民事裁定               99年度訴字第200號
原      告  渣打國際商業銀行股份有限公司
法定代理人  丙○○
訴訟代理人  甲○○
被      告  戊○○
            乙○○
            丁○○
上列當事人間分配表異議之訴事件，本院裁定如下：
    主  文
原告之訴駁回。
訴訟費用由原告負擔。
    理  由
一、原告主張：訴外人陳秋福前向原告借款未依約清償，經原告
    取得執行名義後對之強制執行，由本院以98年度執字第5845
    號執行案件受理。惟查本院作成之分配表所列被告三人之債
    權均係於民國98年11月間聲明參與分配，且其等執行名義均
    係本票裁定准予強制執行，而送達代收人又屬相同，顯係虛
    串通合謀假造債權，藉以沖淡其他債權人之受償金額。被告
    三人之債權既屬虛偽不實，自不得參與分配，為此提起本件
    訴訟，求為判決將本院98年度執字第5845號強制執行事件，
    就債務人陳秋福財產拍賣所得價金之分配，被告三人之債權
    額共計新台幣（下同）4,750,000 元及執行費38,000元應予
    剔除，不列入分配等語。
二、按異議未終結者，為異議之債權人或債務人，得向執行法院
    對為反對陳述之債權人或債務人提起分配表異議之訴。聲明
    異議人未於分配期日起十日內向執行法院為前二項起訴之證
    明者，視為撤回其異議之聲明；經證明者，該債權應受分配
    之金額，應行提存。前項期間，於第40條之1 有反對陳述之
    情形，自聲明異議人受通知之日起算。強制執行法第41條第
    l 項前段、第3 、4 項分別定有明文。故分配表異議之訴，
    係以「異議未終結」，即異議人對於分配表之聲明異議仍存
    在為要件，且聲明異議人茍未遵期向執行法院為起訴之證明
    者，既發生「視為撤回其異議」之法律效果，自屬異議不存
    在，即難認其符合異議未終結之要件，受訴法院自應依民事
    訴訟法第249 條第l 項第6 款規定裁定駁回原告之訴。
三、經本院依職權調閱本院98年度執字第5845號清償借款強制執
    行事件查閱，該執行事件本院民事執行處原定於99年5 月11
    日實行分配，原告即債權人於同年5 月5 日對分配表聲明異
    議，經併案債權人即被告三人具狀為反對之陳述。本院乃於
    同年5 月14日以苗院源98執天字第5845號執行命令通知原告
    應於文到10日內，向本院執行處提出已就異議事項，對為反
    對陳述之債權人即被告三人提起訴訟之證明，逾期即視為撤
    回分配表異議之聲明，本院將依原分配表實行分配等語。原
    告於同年5 月19日收受上開執行命令，然其遲至同年6 月1
    日始向本院提起本件分配表異議之訴，有本院收文章戳蓋於
    起訴狀可稽，而其於同年6 月8 日始向本院執行處提出本件
    起訴證明，距其受通知之日，顯已逾10日之期間。依前開法
    條規定及說明，原告於同年5 月5 日所為分配表異議之聲明
    ，即應視為撤回而不存在，是原告提起本件分配表異議之訴
    ，其起訴乃不備其他要件，且無法補正，應予裁定駁回。
四、依民事訴訟法第249 條第1 項第6 款、第95條、第78條，裁
    定如主文。
中    華    民    國    99    年    8   月    4   日
                        民事庭法  官  楊中琪
以上正本係照原本作成
如不服本裁定應於送達後10日內向本院提出抗告狀，並繳納抗告
費新臺幣1,000元。
                              書記官  李曉君
中    華    民    國    99    年    8   月    4   日

司法院資訊處製作；財團法人民間司法改革基金會備份。
